【裁判字號】    98,易,2552
【裁判日期】    981030
【裁判案由】    竊盜等
【裁判全文】
臺灣板橋地方法院刑事判決              98年度易字第2552號
公  訴  人  臺灣板橋地方法院檢察署檢察官
被      告  丙○○
上列被告因竊盜案件，經檢察官提起公訴（98年度偵字第18316
號、第21497 號），被告於準備程序中就被訴事實為有罪之陳述
，本院裁定行簡式審判程序，並判決如下：
    主      文
丙○○犯如附表所示之罪，各處如附表所示之刑。應執行有期徒
刑壹年捌月，未扣案之梅花扳手壹把及扣案之活動扳手壹把均沒
收。
    事實及理由
一、本案除下列事項外，其餘犯罪事實及證據均引用如附件檢察
    官起訴書之記載：
（一）犯罪事實(三)、(四)之「竊取」更正為「持客觀上可為凶器之
      梅花扳手竊取」（業經公訴人當庭更正）；犯罪事實(四)之
      「車牌號碼P9R-755 號」更正為「車牌號碼P9R-775 號」
      ；犯罪事實(五)之「扳手」更正為「活動扳手」、「扣得丙
      ○○所有之扳手1 把」更正為「扣得丙○○所有之活動扳
      手1 把」。
（二）犯罪事實及證據之「甲○○」均更正為「江群」。
（三）證據補充「被告丙○○於本院準備程序及審理中就全部犯
      罪事實之自白」。
（四）犯罪事實(五)關於被告丙○○與乙○○發生扭打，致乙○○
      受有前胸右上部瘀斑等傷害結果部分，與證據六之驗傷診
      斷書1 紙部分均刪除。
二、核被告所為，各係犯如附表所示之罪（起訴意旨原認被告就
    犯罪事實(三)、(四)部分係犯刑法第320 條第1 項之竊盜罪，嗣
    經公訴人當庭更正，被告亦已知悉此點，並於審判程序中就
    此陳述相關意見）。又接續犯之成立，本以行為人侵害之法
    益限於同一為前提（最高法院70年臺上字第2898號、71年臺
    上字第2837號、86年臺上字第3295號判例意旨可參）；被告
    為犯罪事實(一)至(五)所載之5 次加重竊盜行為，被害人既各有
    不同，自無從論以接續犯。從而，被告先後5 次加重竊盜犯
    行，，犯意各別、行為互殊、時地可分，自應分論併罰。又
    被告前曾因竊盜案件而有如起訴書所載經論罪科刑並已執行
    完畢之紀錄，此觀諸卷附臺灣高等法院被告前案紀錄表即明
    ，其於5 年以內故意再為本件以上各次犯行，均應論以累犯
    並加重其刑。爰審酌被告年值青壯，竟不思循正道取財，反
    以前開不法手段滿足一己之私，竊盜他人之物致被害人等受
    有財產損害，並衡量其犯罪之動機、目的、手段、智識程度
    ，兼衡被告事後能坦承犯行，態度尚佳等一切情狀，分別量
    處如主文所示之刑，並定其應執行之刑，以資懲儆。未扣案
    之梅花扳手及扣案之活動扳手各1 把，均係被告所有供
    本件加重竊盜犯行所用之物，業據被告供承在案，前者雖未
    經扣案，然依卷內事證尚無從證明現已滅失而不復存在，爰
    均依刑法第38條第1 項第2 款規定宣告沒收。
三、末按，公訴意旨雖以被告前有多次竊盜紀錄，復為本件多起
    竊盜犯行，嚴重危害社會治安，顯有犯罪之習慣，僅藉刑之
    執行不足以徹底根絕惡性，請本院依竊盜犯贓物犯保安處分
    條例第3 條第1 項規定，請求本院併予諭知於刑之執行前令
    入勞動場所強制工作，以資矯治。按保安處分係針對受處分
    人將來之危險性所為之處置，以達教化、治療之目的，為刑
    罰之補充制度。我國現行刑法採刑罰與保安處分雙軌制，係
    在維持行為責任之刑罰原則下，為協助行為人再社會化之功
    能，以及改善行為人潛在之危險性格，期能達成根治犯罪原
    因、預防犯罪之特別目的。是保安處分中之強制工作，旨在
    對嚴重職業性或習慣性犯罪及欠缺正確工作觀念或無正常工
    作因而犯罪者，強制其從事勞動，學習一技之長及正確之謀
    生觀念，使其日後重返社會，能適應社會生活。竊盜犯贓物
    犯保安處分條例第3 條第1 項關於竊盜犯、贓物犯令入勞動
    場所強制工作之規定，其規範意旨亦同。行為人有無令入勞
    動場所強制工作之必要，應審酌其行為之常習性、嚴重性、
    危險性及對未來行為之期待性，依比例原則決定之，俾達預
    防之目的（最高法院95年度臺上字第6571號、96年度臺上字
    第3586號判決意旨參照）。查被告雖有多次竊盜犯行，然其
    供稱係因好玩而竊取他人機車避震器，尚難逕認已染有犯罪
    之習慣，雖其竊盜行為殊值非難，然仍願於犯罪後坦認犯行
    ，足見悔意，兼衡其各次竊盜犯行所得財物之價值，認所宣
    告之刑已足收警惕矯治之效。況改正被告竊盜犯行之有效方
    法，在於提供適當之社會扶助、就業機會等項，並非僅有執
    行強制工作之保安處分一途，而強制工作之保安處分係就被
    告人身自由之長期且嚴格之限制，自應從嚴認定之。綜上，
    公訴意旨僅憑被告前案紀錄及本件竊盜犯行，即認定被告有
    強制工作之必要，容有未恰，揆諸上揭規定與說明，本件尚
    無諭知強制工作之必要，附此敘明。
據上論斷，應依刑事訴訟法第273 條之1 第1 項、第299 條第1
項前段、第310 條之2 、第454 條第2 項，刑法第321 條第1 項
第3 款、第47條第1 項、第51條第5 款、第38條第1 項第2 款，
判決如主文。
本案經檢察官蘇振文到庭執行職務。
中    華    民    國    98    年    10    月    30    日
                  刑事第六庭  法  官  盧軍傑
上列正本證明與原本無異。
如不服本判決，應於判決送達後10日內敘明上訴理由，向本院提
出上訴狀 (應附繕本) ，上訴於臺灣高等法院。其未敘述上訴理
由者，應於上訴期間屆滿後20日內向本院補提理由書「切勿逕送
上級法院」。
                              書記官  周玉茹
中    華    民    國    98    年    11    月    3     日
附錄本案論罪科刑法條全文：
中華民國刑法第321條
犯竊盜罪而有左列情形之一者，處6 月以上、5 年以下有期徒刑
：
一、於夜間侵入住宅或有人居住之建築物、船艦或隱匿其內而犯
    之者。
二、毀越門扇、牆垣或其他安全設備而犯之者。
三、攜帶兇器而犯之者。
四、結夥三人以上而犯之者。
五、乘火災、水災或其他災害之際而犯之者。
六、在車站或埠頭而犯之者。
前項之未遂犯罰之。
附表：
┌────┬────────────┬─────────────────────┐
│犯罪事實│       所犯法條         │                罪刑宣告                  │
├────┼────────────┼─────────────────────┤
│   (一)   │刑法第321 條第1 項第3款 │攜帶凶器竊盜，累犯，處有期徒刑柒月，未扣案│
│        │                        │之梅花扳手壹把沒收。                      │
├────┼────────────┼─────────────────────┤
│   (二)   │刑法第321 條第1 項第3款 │攜帶凶器竊盜，累犯，處有期徒刑柒月，未扣案│
│        │                        │之梅花扳手壹把沒收。                      │
├────┼────────────┼─────────────────────┤
│   (三)   │刑法第321 條第1 項第3款 │攜帶凶器竊盜，累犯，處有期徒刑柒月，未扣案│
│        │                        │之梅花扳手壹把沒收。                      │
├────┼────────────┼─────────────────────┤
│   (四)   │刑法第321 條第1 項第3款 │攜帶凶器竊盜，累犯，處有期徒刑柒月，未扣案│
│        │                        │之梅花扳手壹把沒收。                      │
├────┼────────────┼─────────────────────┤
│   (五)   │刑法第321 條第1 項第3款 │攜帶凶器竊盜，累犯，處有期徒刑柒月，扣案之│
│        │                        │活動扳手壹把沒收。                        │
└────┴────────────┴─────────────────────┘
附件：


司法院資訊處製作；財團法人民間司法改革基金會備份。
